【裁判字號】    97,訴,1131
【裁判日期】    971017
【裁判案由】    清償借款
【裁判全文】
臺灣士林地方法院民事判決              97年度訴字第1131號
原      告  臺灣新光商業銀行股份有限公司
                      、27樓.
法定代理人  乙○○
訴訟代理人  甲○○
            丙○○
被      告  丁○○
上列當事人間請求給付借款事件，本院於97年9 月26日言詞辯論
終結，判決如下：
    主      文
被告應給付原告新臺幣拾壹萬貳仟陸佰貳拾貳元，及自民國九
十七年七月八日起至清償日止，按週年利率百分之八點一九計算
之利息，並自民國九十七年八月九日起至清償日止，在六個月以
內者，按上開利率百分之十，超過六個月者，按上開利率百分之
二十計付違約金。
訴訟費用新臺幣陸仟壹佰柒拾元，其中仟肆佰貳拾元由被告被
告負擔，其餘部分由原告負擔。
本判決得假執行。
    事實及理由
一、原告主張：原告原為誠泰商業銀行股份有限公司，惟於民國
    94 年12 月31日奉行政院金融監督管理委員會94年11月7 日
    金管銀(六)字第0940028893號函核准與臺灣新光商業銀行合併
    ，臺灣新光商銀行為存續銀行，並更名為臺灣新光商業銀行
    股份有限公司。而被告於94年12月28日邀同訴外人許瑞宏共
    同向原告借款新臺幣 (下同)60 萬元，期限五年，雙方約定
    按月攤還本息，利息自貸放日起按原告公告之定儲利率指數
    加週年利率百分之五點五計算之利息，遲延繳納時，除仍按
    上開利率計息外，並自逾期日起至清償日止，其逾期在六個
    月以內者，按上開利率百分之十，超過六個月者，按上開利
    率百分之二十計付違約金，無論本金或利息有一部遲延者，
    即喪失期限利益，全部債務視為到期。惟被告自95年5 月28
    日起即未依約攤還全部本息，依前開約定，應視為全部到期
    等語，並聲明求為判決如主文第1 項所示。
二、按當事人於言詞辯論時為訴訟標的之認諾者，應本於其認諾
    為該當事人敗訴之判決，民事訴訟法第384 條定有明文。被
    告於本院言詞辯論期日到場陳明同意原告請求，而對本件訴
    訟標的為認諾，依據上開規定，本院自應依原告之聲明為被
    告敗訴之判決。從而，原告請求被告給付原告31萬2622元及
    自97年7 月8 日起至清償日止，按週年利率百分之8 點19計
    算之利息，並自97年8 月9 日起至清償日止，在6 個月以內
    者，按上開利率百分之10，超過6 個月者，按上開利率百分
    之20計付違約金，為有理由，應予准許。
三、本件係本於被告認諾而為判決，依民事訴訟法第389 條第1
    項第1 款規定，應由本院依職權宣告假執行。
四、本院並依職權確定本件訴訟費用額為新臺幣6170元，其中34
    20元由被告負擔，其餘部分由原告負擔。
五、據上論結，原告之訴為有理由，依民事訴訟法第81條第1 款
    、第87條第1 項、第389 條第1 項第1 款判決如主文。
中    華    民    國    97    年    10    月    17    日
                  民事第一庭  法  官  劉逸成
以上正本證明與原本無異。
如對本判決上訴，應於判決送達後20日內向本院提出上訴狀。
中    華    民    國    97    年    10    月    20    日
                              書記官  陳鳳嬌


司法院資訊處製作；財團法人民間司法改革基金會備份。
